【裁判字號】    92,交聲,1052
【裁判日期】    921226
【裁判案由】    聲明異議
【裁判全文】
臺灣臺中地方法院交通事件裁定                  九十二年度交聲字第一五二號
    原處分機關  交通部公路總局臺中市監理站
    受 處分 人  甲○○
右列受處分人因違反道路交通管理處罰條例案件，對於交通部公路總局臺中市監理站
民國九十二年十月一日所為之裁決（裁監稽違字第裁六一─ＧＣ0000000號裁
決書），聲明異議，本院裁定如左：
    主  文
異議駁回。
    理  由
一、原處分機關略以：異議人即受處分人甲○○，駕駛之車號ＪＰＨ─六七一號重機
    車，於民國九十二年八月二十九日十三時八分許，在臺中市○○路與中山路口處
    ，因駕車行經有燈光號誌管制之交岔路口闖紅燈（建國路右轉中山路）違規，為
    臺中市警察局交通警察隊員警當場攔檢舉發，經掣開違規通知單移送，受處分人
    依限期提出申訴，該站經查違規屬實，遂於九十二年十月一日以裁監稽違字第裁
    六一─ＧＣ0000000號裁決書，裁處罰鍰新臺幣一千八百元整，並記違規
    點數三點，逾期則依裁決書處罰主文規定裁處，於法並無不合等語。
二、本件受處分人甲○○則以：於該處路口時燈光號誌無燈號顯示即停下，見其他車
    輛繼續行駛，隨右轉往火車站前行，遭員警攔查舉發闖紅燈，既然建國路口燈光
    號誌無任何燈號顯示，哪有違規闖紅燈，爰聲明異議云云。
三、按汽車（包括機器腳踏車）駕駛人，行經有燈光號誌管制之交岔路口闖紅燈者，
    處新臺幣一千八百元以上五千四百元以下罰鍰，並記違規點數三點；汽車行駛至
    交岔路口，其行進、轉彎，應遵守燈光號誌，道路交通管理處罰條例第五十三條
    、第六十三條第一項第三款與道路交通安全規則第一百零二條第一項第一款、違
    反道路交通管理事件統一裁罰標準表分別定有明文。又按標誌、標線、號誌之設
    置目的，在於提供車輛駕駛人及行人有關道路路況之警告、禁制、指示等資訊，
    以便利行旅及促進交通安全；號誌係以規定之時間上交互更迭之光色訊號，設置
    於交岔路口或其他特殊地點，用以將道路通行權指定給車輛駕駛人與行人，管制
    其行止及轉向之交通管制設施；車輛面對圓形紅燈表示禁止通行，不得超越停止
    線或進入路口。道路交通標誌標線號誌設置規則第二條、第三條及第二百零六條
    第一項第五款亦有明定。
四、經查：本件受處分人甲○○，駕駛之車號ＪＰＨ─六七一號重機車，於上開時、
    地，因駕車行經有燈光號誌管制之交岔路口闖紅燈違規，為臺中市警察局交通警
    察隊員警當場攔檢舉發，經掣開違規通知單移送等情，非但為受處分人於異議狀
    所不爭執，並有前揭舉發通知單、裁決書在卷可稽。雖受處分人以上述情詞置辯
    ，惟經本院審酌卷附之相關資料得知，執勤員警當日於執行交通稽查勤務時，當
    場發現受處分人駕駛該車，且未遵守道路交通號誌之管制規定，當號誌顯示為紅
    燈時闖紅燈（沿建國路右轉中山路），違規行駛無誤，當場攔查取締依法舉發，
    此亦有原舉發機關九十二年九月九日函件在卷可佐。又據本院於九十二年十月二
    十四日訊問原舉發機關之執勤員警即證人許顯榮結證稱：「（問：異議人質疑號
    誌燈沒有亮，有何意見？）答：相片所示該號誌燈是十月十五日啟用，舉發當時
    還沒有啟用；現場實際上有兩個管制號誌，一個是正常使用，異議人所拍的是尚
    未啟用的號誌燈，庭呈現場相片兩張」等語。經本院檢視該相片確實有二組號誌
    燈在其中，則受處分人以該尚未啟用之號誌燈辯稱無號誌燈顯示，而未違規闖紅
    燈云云，即不可採。本院經查亦無任何證據足資證明執勤警員有捏造事實、違法
    取締之情事，則執勤警員本其維護交通秩序、安全職責所為之當場舉發，自應受
    到合法、正確之推定，其空言指摘原舉發不當尚屬無據。是受處分人確有闖紅燈
    之情，堪以認定。從而，原處分機關據以援引上開規定，裁處受處分人罰鍰新臺
    幣一千八百元整，並記違規點數三點，逾期則依裁決書處罰主文規定處罰，並無
    不當，本件聲明異議為無理由，應予駁回。
五、據上論斷，應依道路交通管理處罰條例第八十七條第二項，道路交通案件處理辦
    法第十九條，裁定如主文。
中      華      民      國      九十二    年    十二    月    二十六    日
                                臺灣臺中地方法院交通法庭
                                    法  官  張清洲
右正本證明與原本無異。
如不服本裁定，應於送達後五日內，向本院提出抗告狀。
                                    書記官
中      華      民      國      九十二    年    十二    月    二十六    日


司法院資訊處製作；財團法人民間司法改革基金會備份。
